【裁判字號】    98,訴,401
【裁判日期】    981127
【裁判案由】    搶奪等
【裁判全文】
臺灣士林地方法院刑事判決
                                       98年度訴字第401號
公  訴  人  臺灣士林地方法院檢察署檢察官
被      告  甲○○
上列被告因搶奪等案件，經檢察官提起公訴（98年度偵字第1375
1 號），被告於本院準備程序中就被訴事實為有罪之陳述，經本
院合議庭裁定由受命法官獨任行簡式審判程序，並判決如下：
    主  文
甲○○犯搶奪未遂罪，處有期徒刑壹年。
    事  實
一、甲○○於98年10月3 日晚間11時30分許，在臺北市大同區五
    號水門附近，見乙○○獨自行經背後，竟萌意圖為自己不法
    所有之意圖，先起身大喊搶劫後旋即出手拉扯乙○○肩膀上
    之皮包，乙○○見狀緊抓甲○○雙手不放，甲○○竟基於傷
    害之故意，將乙○○拉倒在地，導致乙○○因此受有臀部挫
    傷之傷害，惟尚未達使人難以抗拒之程度，適路人蘇呈祥見
    狀上前攔阻，並報警處理，始未得逞。
二、案經乙○○訴由臺北市政府警察局大同分局報告臺灣士林地
    方法院檢察署檢察官偵查起訴。
    理  由
一、證據能力之判斷：按簡式審判程序之證據調查，不受第159
    條第1 項之限制，刑事訴訟法第273 條之2 定有明文。依上
    開規定，於行簡式審判程序之案件，被告以外之人於審判外
    之陳述，除有其他不得作為證據之法定事由外，應認具有證
    據能力。查本案如下引用被告以外之人所為警詢、偵查中之
    陳述，雖均係被告以外之人於審判外之陳述，惟因本案採行
    簡式審判程序，復無其他不得做為證據之法定事由，揆諸首
    揭說明，應認均具有證據能力，合先敘明。
二、訊據被告甲○○對於上揭事實均坦承不諱（見本院卷第19、
    24頁），核與證人即告訴人乙○○於警詢之指訴及偵查中證
    述遭搶之情節，以及證人蘇呈祥於警詢、偵查中證述搶案發
    生之過程相符，並有臺北市立聯合醫院中興院區甲種診斷證
    明書、告訴人之皮包照片、警方現場勘查之採證照片在卷足
    憑（見偵查卷第15至19、21、22、58至60頁），均可佐被告
    前開出於任意性之自白與事實相符，得採為認定事實之證據
    。本件事證明確，被告犯行洵堪認定，應依法論科。
三、核被告所為，係犯刑法第277 條第1 項之傷害罪、刑法第32
    5 條第1 項、第3 項搶奪未遂罪。被告所犯傷害罪與搶奪未
    遂罪，其一行為觸犯上開二罪名，為想像競合犯，應從一重
    之搶奪未遂罪論處，並依刑法第25條第2 項之規定減輕其刑
    。按行刑累進處遇條例施行細則第15條第1 項規定：「對有
    二以上刑期之受刑人，應本分別執行合併計算之原則，由指
    揮執行之檢察官於執行指揮書上註明合併計算之刑期，以定
    其責任分數。」依該規定，有二以上刑期之受刑人，其刑期
    既合併計算，以定其責任分數，則依行刑累進處遇條例第28
    條之1 第1 項，就該責任分數計算所得縮短應執行之刑期，
    自亦合併計算。又「經縮短應執行之刑期者，其累進處遇及
    假釋，應依其縮短後之刑期計算」。「受刑人經縮短刑期執
    行期滿釋放時，由典獄長將受刑人實際服刑執行完畢日期，
    函知指揮執行之檢察官」該條第3 、4 項分別定有明文，足
    見有二以上刑期之受刑人，雖應分別執行，但由上開合併計
    算刑期、合併計算所得縮短應執行之刑期、累進處遇及假釋
    依縮短後之刑期計算、縮短刑期執行期滿為實際服刑執行完
    畢日期觀之，實無從區分各項刑期執行完畢之日期。而應待
    全部刑期執行完畢，始能認為各項刑期已執行完畢（最高法
    院98年度台上字第2444號判決參照）。查被告前因違反懲治
    盜匪條例案件，經臺灣高等法院以79年度上訴字第1679號判
    處有期徒刑10年確定，於83年2 月6 日縮短刑期假釋出獄，
    應至88年12月13日縮刑期滿；惟被告於假釋期間又因傷害、
    竊盜、妨害自由罪，經法院各判處有期徒刑1 年6 月、10月
    、1 年2 月，應執行有期徒刑3 年確定，上開假釋被撤銷後
    ，入監接續執行殘刑5 年10月7 日及前開有期徒刑，於88年
    8 月13日縮短刑期假釋出獄，應至92年1 月22日縮刑期滿；
    然被告再於假釋期間因竊盜、強盜罪，經法院各判處有期徒
    刑2 年、3 年7 月，應執行有期徒刑5 年5 月確定，上開假
    釋被撤銷後，入監接續執行殘刑3 年5 月9 日及上開有期徒
    刑，而上開殘刑之刑期雖於94年3 月13日縮刑期滿，惟又接
    續執行竊盜、強盜罪經法院判處之5 年5 月有期徒刑，於98
    年3 月19日縮短刑期假釋出獄，其假釋期間應至98年12月7
    日縮刑期滿，是被告於本件犯行時尚在假釋中，有臺灣高等
    法院被告前案紀錄表附卷可稽（見本院卷第4 至16頁）。被
    告上開執行之殘刑3 年5 月9 日雖於94年3 月12日縮刑期滿
    ，然被告因接續執行之5 年5 月有期徒刑尚未執行完畢，依
    首揭說明，應認被告所受徒刑尚未執行完畢，與刑法第47條
    第1 項累犯之要件不合，公訴人以被告前開懲治盜匪條例案
    件已於94年3 月12日縮刑期滿執行完畢，認被告再犯本案係
    構成累犯，容有誤會，亦附此說明。
四、爰審酌被告有如上述前科紀錄，且尚在假釋中，不思以己力
    賺取財物，因圖一時之私慾即動手行搶奪之犯罪動機與目的
    、犯罪之手段，對被害人造成心裡恐懼，惡性不輕，且所為
    嚴重影響社會治安，惟犯罪後已坦承犯行等一切情狀，量處
    如主文所示之刑。另公訴人聲請對被告依刑法第90條第1 項
    之規定宣告強制工作，惟刑法第90條第1 項固規定「有犯罪
    之習慣，或因遊蕩或懶惰成習而犯罪者，於刑之執行前，令
    入勞動場所強制工作」，惟觀之被告雖自71年起至91年間先
    後有搶奪、強盜、傷害、竊盜及妨害自由等前科紀錄，然其
    所犯各罪犯罪期間並非密接，有臺灣高等法院被告前案紀錄
    表可按，尚難謂被告有犯罪之習慣，復無證據證明被告有因
    遊蕩或懶惰成習而犯罪之情形，本院認被告俟判決確定執行
    上開所宣告之有期徒刑，應足收刑罰執行矯正之效果，無再
    宣告強制工作之必要，併此敘明。
據上論斷，應依刑事訴訟法第273 條之1 第1 項、第299 條第1
項前段，刑法第277 條第1 項、第325 條第1 項、第3 項、第55
條、第25條第2 項、刑法施行法第1 條之1 ，判決如主文。
本案經檢察官張紜瑋到庭執行職務。
中    華    民    國    98    年    11    月    27    日
                  刑事第四庭法  官  林政佑
以上正本證明與原本無異。
如不服本判決應於收受判決後10日內向本院提出上訴書狀，並應
應敘述具體理由。其未敘述上訴理由者，應於上訴期間屆滿後20
日內向本院補提理由書（均須按他造當事人之人數附繕本）「切
勿逕送上級法院」。
                            書記官  蔡昀潔
中    華    民    國    98    年    11    月    27    日


司法院資訊處製作；財團法人民間司法改革基金會備份。
